cs: Kutilství a řemeslo > Nářadí a nástroje > Měřicí nástroje a přístroje > Měřiče rovinnosti: Vodováhy; Laserové vodováhy; Nivelizační přístroje
sk-SK: Náradie > Nástroje > Meracie nástroje a snímače > Vodováhy: Bublinkové vodováhy; Laserové vodováhy; Optické nivelačné prístroje
zh-TW: 硬體 > 工具 > 測量工具和感測器 > 水平儀: 氣泡水平儀; 雷射標線器; 水準儀
ro-RO: Feronerie > Unelte > Instrumente de măsură și senzori > Nivele: Nivele cu bule; Nivele cu laser; Nivele longitudinale
sv: Metallprodukter > Verktyg > Mätverktyg och sensorer > Vattenpass och avvägningsmätare: Vattenpass; Laserpass; Avvägningsinstrument
fr: Quincaillerie > Outils > Outils de mesure et détecteurs > Niveaux: Niveaux à bulle; Niveaux laser; Lunettes de niveau
pt-PT: Equipamento > Ferramentas > Ferramentas e sensores de medição > Niveladores: Níveis de bolha; Níveis de laser; Níveis óticos
es: Bricolaje > Herramientas > Sensores y herramientas de medida > Niveles: Niveles de burbuja; Niveles láser; Niveles ópticos
ru: Оборудование и технические изделия > Инструменты > Измерительные инструменты и датчики > Уровни и нивелиры: Пузырьковые уровни; Лазерные уровни; Оптические нивелиры
hr-HR: Željezarija > Alati > Mjerni alati i senzori > Libele: Cijevne libele; Laserske libele; Niveliri
pl: Sprzęt > Narzędzia > Narzędzia pomiarowe i czujniki > Poziomice: Poziomice klasyczne; Poziomice laserowe; Niwelatory optyczne
nb: Maskinvare > Verktøy > Måleverktøy og sensorer > Vatere: Boblevatere; Laservatere; Siktevatere
it: Articoli di ferramenta > Utensili > Strumenti/sensori misurazione > Livelle: Livelle a bolla; Livelle laser; Livelli visivi
lt-LT: Techninė įranga > Įrankiai > Matavimo įrankiai ir jutikliai > Gulsčiukai: Burbuliniai gulsčiukai; Lazeriniai gulsčiukai; Optiniai nivelyrai
bg-BG: Железария > Инструменти > Измервателни инструменти и сензори > Нивелири: Нивелири с балончета; Лазерни нивелири; Оптични нивелири
nl: Bouwmaterialen > Gereedschap > Meethulpmiddelen en sensoren > Waterpassen: Waterpassen met vloeistoffen; Waterpasinstrumenten met laser; Optische waterpassen
ja: DIY用品 > 工具 > 測定機器・センサー > 水準器: 気泡管水準器; レーザー水準器; オートレベル
sl-SI: Gradbena oprema > Orodja > Merilna orodja in senzorji > Tehtnice: Vodne tehtnice; Laserski merilniki; Merilne letve
el: Υλικά κατασκευών > Εργαλεία > Εργαλεία και αισθητήρες μετρήσεων > Επίπεδα: Επίπεδα φυσαλίδων; Αλφάδια λέιζερ; Επίπεδα όρασης
fi: Rakentaminen > Työkalut > Mittarit ja anturit > Vesivaa'at: Vatupassit; Linjalaserit; Vaaituskoneet
ko: 철물 > 도구 > 측정 도구/센서 > 수준기: 기포 수평계; 레이저 수평기; 수평계
th: ฮาร์ดแวร์ > เครื่องมือ > เครื่องมือและเซนเซอร์การวัด > เครื่องมือวัดระดับ: อุปกรณ์วัดระดับน้ำ; เครื่องมือวัดระดับแบบเลเซอร์; เครื่องวัดระดับการมอง
vi: Phần cứng > Công cụ > Công cụ đo lường & Cảm biến > Máy thủy chuẩn: Thước thủy; Ống laser; Kính quan sát
en: Hardware > Tools > Measuring Tools & Sensors > Levels: Bubble Levels; Laser Levels; Sight Levels
de: Heimwerkerbedarf > Werkzeuge > Messwerkzeuge & Messwertgeber > Richtwaagen: Wasserwaagen; Laser-Wasserwaagen; Schaugläser
hu: Hardver > Szerszámok > Mérőeszközök és érzékelők > Vízmértékek: Buborékos vízmértékek; Lézeres vízmértékek; Irányzékos vízmértékek
tr: Hırdavat > Aletler > Ölçüm Aletleri ve Sensörler > Tesviye Aletleri: Kabarcıklı Düzeçler; Lazerli Düzeçler; Nivolar
zh-CN: 五金/硬件 > 工具 > 测量工具与传感器 > 水平仪: 气泡水平仪; 激光水准仪; 观测水准仪
pt-BR: Ferragens > Ferramentas > Sensores e ferramentas para medição > Níveis: Níveis de bolha; Níveis a laser; Linhas de mira
da: Isenkram > Redskaber > Måleredskaber og -sensorer > Vaterpas: Boblevaterpas; Laservaterpas; Vaterpaskikkert